【裁判字號】    95,訴,21
【裁判日期】    950404
【裁判案由】    毒品危害防制條例
【裁判全文】
臺灣苗栗地方法院刑事判決                95年度訴字第21號
公  訴  人  臺灣苗栗地方法院檢察署檢察官
被      告  甲○○
上列被告因毒品危害防制條例案件，經檢察官提起公訴（94年度
毒偵字第1779號），本院依簡式審判程序審理，判決如下：
    主  文
甲○○連續施用第一級毒品，累犯，處有期徒刑壹年。扣案之海
洛因壹包（含袋警秤重零點肆公克）沒收銷燬之。
   犯罪事實及理由
一、犯罪事實：
（一）甲○○曾經因為施用毒品案件，接受強制戒治，於民國91
      年4月24日執行完畢。
（二）在強制戒治執行完畢後的5年內，甲○○又基於施用第1級
      毒品海洛因的概括犯意，於94年9月9日或10日當中之1天
      某時許，在位於苗栗縣通霄鎮通灣里17鄰167 號之住處，
      及於同月13日13時許，在桃園市某友人之住處，均以香煙
      沾海洛因點燃後吸食之方式，先後連續施用第1 級毒品海
      洛因共2 次。
（三）甲○○經警方查獲時，當場扣得其所有供施用之第1 級毒
      品海洛因1 包（含袋警秤重0.4 公克）。
二、證據名稱：
（一）被告於偵、審中之自白。
（二）本案另一嫌疑人蔡兆安關於扣案毒品於警詢中之供述。
（三）台灣尖端先進生技醫藥股份有限公司94年9 月21日尿液檢
      體編號D924800 濫用藥物檢驗報告。
（四）扣案之第1級毒品海洛因1包（含袋警秤重0.4公克）。
（五）臺灣苗栗地方法院檢察署刑案資料查註紀錄表、全國施用
      毒品案件紀錄表、臺灣高等法院被告前案紀錄表。
三、量刑之理由：
    審酌被告從很早開始就有濫用藥物之紀錄，先前因施用毒品
    經判刑入監執行多次，亦有觀察勒戒、強制戒治之經驗，其
    中判決刑期最長者：於90年間即經本院判處有期徒刑1 年（
    見本院90年易字第543 號判決），最近1 次，亦經本院判處
    有期徒刑6 月，此均為臺灣高等法院被告前案紀錄表所明確
    記載，惟被告仍不知珍惜悔改，此次又為本件犯行，且未依
    傳喚自動到案接受審判，直至本院通緝後始緝獲歸案，惟到
    案後坦承犯行，未為無益之不實爭執，又此次連續施用犯行
    ，僅經警方採尿查獲1 次，其餘為自行供出等一切情狀，檢
    察官請求判處被告有期徒刑1 年，應認為適當，故依其所求
    ，量處如主文所示的刑罰。
四、應適用之法條：
（一）刑事訴訟法第273 條之1 第1 項、第299 條第1 項前段、
      第310 條之2、第454 條第1 項。
（二）毒品危害防制條例第10條第1項、第18條第1項前段。
（三）刑法第11條前段、第56條、第47條。
四、本判決係依刑事訴訟法第310條之2、第454條第1項製作，依
    法僅記載當事人欄、主文、犯罪事實、證據名稱及應適用之
    法條，其中犯罪事實部分，依同法第308條之修正立法理由
    ，亦僅記載犯罪構成要件事實，關於刑罰加重事由（含累犯
    在內）免予記載，但仍於主文予以表明，並於應適用之法條
    欄予以引用。又當事人對於量刑事項，有所爭執，而有必要
    ，併予記載其理由。
五、如不服本判決，應於判決送達之日起10日內，向本院提起上
    訴。
本案經檢察官林映姿到庭執行職務。
中    華    民    國    95    年    4     月    4    日
                  刑事第一庭  法  官  蔡 志 宏
以上正本證明與原本無異。
                              書記官  楊 慧 萍
中    華    民    國    95    年    4     月    7     日
附錄論罪之法條全文
毒品危害防制條例第10條第1項
施用第一級毒品者，處6月以上5年以下有期徒刑。


司法院資訊處製作；財團法人民間司法改革基金會備份。
